臺灣雲林地方法院刑事裁定
111年度聲字第935號
聲  請  人  臺灣雲林地方檢察署檢察官
受  刑  人  TONG VAN SU  （中文名：宋文事）




上列聲請人因受刑人數罪併罰有二裁判以上，聲請定其應執行之
刑（111年度執續字第1號），本院裁定如下：
    主    文
TONG VAN SU因犯如附表所示之罪，所處如附表所示之刑，應執
行有期徒刑1年3月。
    理    由
一、聲請意旨略以：受刑人TONG VAN SU（TONG VAN SU）所犯如
    附表所示之罪，先後經判決確定如附表所示之刑，符合數罪
    併罰之要件，應依刑法第53條及第51條第5款，定其應執行
    之刑，爰依刑事訴訟法第477條第1項規定聲請裁定等語。
二、按裁判確定前犯數罪者，併合處罰之。但有下列情形之一者
    ，不在此限：一、得易科罰金之罪與不得易科罰金之罪。二
    、得易科罰金之罪與不得易服社會勞動之罪。三、得易服社
    會勞動之罪與不得易科罰金之罪。四、得易服社會勞動之罪
    與不得易服社會勞動之罪。前項但書情形，受刑人請求檢察
    官聲請定應執行刑者，依第51條規定定之。又數罪併罰，分
    別宣告其罪之刑，如宣告多數有期徒刑者，於各刑中之最長
    期以上，各刑合併之刑期以下，定其刑期，但不得逾30年。
    再數罪併罰有二裁判以上者，依刑法第51條之規定，定其應
    執行之刑。刑法第50條、第51條第5款、第53條分別定有明
    文。復按數罪併罰中之一罪，依刑法規定得易科罰金，若因
    與不得易科之他罪併合處罰結果，而不得易科罰金時，原可
    易科部分所處之刑，亦無庸為易科折算標準之記載（司法院
    大法官會議釋字第144號解釋可資參照）。
三、另按刑事訴訟法第348條於110年6月16日修正公布，自同年
    月18日起施行，該條第3項現規定「上訴得明示僅就判決之
    刑、沒收或保安處分一部為之。」立法理由並說明：「為尊
    重當事人設定攻防之範圍，並減輕上訴審審理之負擔，容許
    上訴權人僅針對刑、沒收或保安處分一部提起上訴，其未表
    明上訴之認定犯罪事實部分，則不在第二審之審判範圍。如
    為數罪併罰之案件，亦得僅針對各罪之刑、沒收、保安處分
    或對併罰所定之應執行刑、沒收、保安處分，提起上訴，其
    效力不及於原審所認定之各犯罪事實，此部分犯罪事實不在
    上訴審審查範圍。爰增訂本條第3項，作為第2項之例外規定
    ，以資適用。」則向來認為罪刑不可分之上訴原則，已因該
    項之增訂，使得「刑（包含數罪併罰所定之應執行刑）」與
    「犯罪事實」可分，上訴人已可限定僅就刑之部分上訴，是
    若上訴人明示僅就原判決之刑提起上訴，第二審法院自應僅
    就刑之部分加以審理，而上訴人未表明上訴之犯罪事實部分
    ，已於第一審法院判決確定，不在第二審法院之審理範圍內
    ，則基於法律明文及立法理由之明示，此時第二審法院縱為
    上訴有無理由之實體判決（針對刑之部分），仍非「最後審
    理事實諭知罪刑」之法院，自非刑事訴訟法第477條第1項所
    言「該案犯罪事實最後判決之法院」，此與過去最高法院針
    對第二審法院「並未就該案犯罪事實為判決」之情形所為認
    定，其理相同，自可於刑事訴訟法第348條增訂第3項後予以
    援用（臺灣高等法院111年度聲字第2651號裁定意旨參照）
    。經查，受刑人所為如附表編號1至2所示犯行，業經本院以
    111年度訴字第151號判決，嗣受刑人僅就量刑部分提起上訴
    ，就其他部分並未提起上訴，而檢察官並未上訴等節，業有
    臺灣高等法院臺南分院111年度上訴字第863號刑事判決在卷
    可考。依此，附表編號1至2所示本院前揭判決，經受刑人上
    訴後，臺灣高等法院臺南分院僅就刑之部分加以審理，並未
    就該案犯罪事實為判決，故附表編號1至2所示之犯罪事實最
    後判決之法院仍為本院，合先說明。
四、經查，受刑人因犯如附表所示之罪，經本院、臺灣高等法院
    臺南分院先後判處如附表所示之刑，已分別確定在案，有各
    該判決及臺灣高等法院被告前案紀錄表在卷可稽。而受刑人
    所犯如附表編號2所示之罪，為得易科罰金之罪；另所犯如
    附表編號1所示之罪，則為不得易科罰金之罪，屬於刑法第5
    0條第1項但書第1款所列併合處罰之例外情形，惟受刑人已
    就如附表所示之罪請求檢察官聲請合併定應執行刑一節，有
    受刑人111年11月1日簽立之臺灣雲林地方檢察署刑法第50條
    第1項但書案件是否請求定應執行刑調查表附卷可稽，合於
    刑法第50條第2項之規定。茲聲請人聲請定其應執行之刑，
    本院審認其聲請厥為正當，爰依上開說明，審酌本件內部性
    及外部性界限，及受刑人犯罪行為之不法與罪責程度、各罪
    彼此間之關聯性、數罪所反應受刑人人格特性與傾向、受刑
    人無意見陳述（詳見上開調查表）等情狀，依法定其應執行
    之刑如主文所示。
五、至上開得易科罰金之刑與不得易科罰金之刑，併合處罰，依
    前開說明，無庸再諭知易科罰金之折算標準；又受刑人所犯
    如附表編號1所示宣告刑之併科罰金部分，不在本案檢察官
    聲請定應執行刑之列，應與前開附表所示各罪所處確定之有
    期徒刑所定之應執行刑併執行之，附此敘明。
六、依刑事訴訟法第477條第1項，刑法第50條第2項、第53條、
    第51條第5款，裁定如主文。
中　　華　　民　　國　　111 　年　　11　　月　　14　　日
                  刑事第一庭   法  官  黃震岳
以上正本證明與原本無異。　　　　　　　　　
如不服本裁定，應於收受送達後5日內向本院提出抗告狀。（應
附繕本）
                               書記官  陳怡心
中　　華　　民　　國　　111 　年　　11　　月　　15　　日